【裁判字號】    92,訴,102
【裁判日期】    920408
【裁判案由】    給付貨款等
【裁判全文】
臺灣嘉義地方法院民事判決  九十二年度訴字第一○二號
    原      告  新加坡商英特威藥品股份有限公司台灣分公司
    法定代理人  丙○○
    訴訟代理人  甲○○
                丁○○
    被      告  乙○○
右當事人間給付貨款等事件，本院判決如左：
    主    文
被告應給付原告新台幣伍拾肆萬貳仟零玖拾陸元，及自民國九十一年十二月二十日起
至清償日止，按年息百分之五計算之利息。
被告另應給付原告如附表所示各筆票款，及各自付款提示日起至清償日止，按年息百
分之六計算之利息。
原告其餘之訴駁回。
訴訟費用由被告負擔百分之九十九，餘由原告負擔。
本判決第一項於原告以新台幣壹拾捌萬壹仟元供擔保後，得假執行。
本判決第二項得假執行。
原告其餘假執行之聲請駁回。
    事    實
甲、原告方面：
  一、聲明：（一）被告應給付原告新台幣（下同）五十四萬二千零九十六元，及自
      民國九十一年九月十三日起至清償日止，按年息百分之五計算之利息。（二）
      被告另應給付原告票款一百一十七萬七千九百二十元，及自付款提示日起至清
      償日止，按年息百分之六計算之利息。（三）願供擔保，請准宣告假執行。
  二、陳述：
  （一）被告明知予蕎有限公司（下簡稱予蕎公司）已於民國八十七年解散，並已撤
        銷公司登記，對外仍以公司名義經營業務，並以負責人名義，代表予蕎公司
        與原告，於九十一年一月一日訂立經銷合約，陸續以予蕎公司名義向原告購
        買動物藥品，依經銷合約第七條第一項約定，予蕎公司應於核算後，於次月
        二十日前開立支票清償貨款，迄九十一年九月廿三日止，被告以公司名義向
        原告購買值六十二萬五千八百五十元動物藥品，並已交付完畢，被告依約所
        開立之支票於九十一年九月十三日退票，應自退票日起負遲延責任，惟原告
        多次催討，迄今僅清償八萬三千七百五十四元，餘五十四萬二千零九十六元
        未付，被告應依公司法第十九條第二項規定自負民事責任，爰依經銷合約、
        買賣契約價款請求權，請求被告給付貨款如訴之聲明第一項所示。
  （二）被告明知未獲原告授與代理權，竟無權代理原告向原告客戶即訴外人張偉俊
        收受貨款，侵占貨款達一百一十七萬七千九百二十元。經原告發現後，被告
        開立附表所示支票清償，業經原告遵期提示兌現，因存款不足而退票，爰依
        票款請求權，請求被告附表所示總額一百一十七萬七千九百二十元票款，及
        各自付款提示日起，至清償日止，按年息百分之六計算之利息。
  三、證據：提出經銷合約一份、發票七張、予蕎公司經濟部公司基本資料查詢結果
      一份、支票一張及退票理由單、對帳單一份、支票及退票理由單各三張。
乙、被告方面：
    被告未於言詞辯論期日到場，亦未提出準備書狀作何聲明或陳述。
    理      由
一、被告經合法通知，未於言詞辯論期日到場，核無民事訴訟法第三百八十六條所列
    各款情形，爰依原告聲請，由其一造辯論而為判決。
二、按訴狀送達後，原告不得將訴變更或追加他訴，但擴張或減縮應受判決事項之聲
    明者，不在此限，民事訴訟法第二百五十五條第一項第三款定有明文。本件原告
    起訴狀就五十四萬二千零九十六元貨款之利息，係請求以「年息百分之十二」計
    算，嗣於本院審理中減縮聲明為以「年息百分之五」計算，揆諸首揭法條，原告
    訴之變更自屬合法，先予敘明。
三、原告主張予蕎公司已於八十七年解散，並撤銷公司登記，原告仍以負責人名義，
    代表予蕎公司與原告，於九十一年一月一日訂立經銷合約，陸續以予蕎公司名義
    向原告購買動物藥品，並約定於原告送貨後次月二十日付款，依經銷合約第七條
    第一項約定，予蕎公司應於核算後，於次月二十日前開立九十日遠期支票清償貨
    款，迄九十一年九月廿三日止，被告以公司名義向原告購買六十二萬五千八百五
    十元動物藥品，並已交付完畢，被告依約至遲應於九十一年十月二十日付款，惟
    原告多次催討，迄今僅清償八萬三千七百五十四元，餘五十四萬二千零九十六元
    未付。另被告侵占原告對訴外人張偉俊貨款，達一百一十七萬七千九百二十元，
    原告發現後，被告開立附表所示支票清償，業經原告遵期提示兌現，因存款不足
    而退票等事實，業據原告提出經銷合約一份、發票七張、予蕎公司經濟部公司基
    本資料查詢結果一份、支票一張及退票理由單、對帳單一份、附表支票及退票理
    由單各三張為證，被告對於原告主張之事實，已於相當期間受合法之通知，而於
    言詞辯論期日不到場，亦未提出準備書狀爭執，依民事訴訟法第二百八十條第三
    項準用同條第一項規定，視同自認；原告前開之主張，自堪信為真實。
四、按兩造於經銷合約第七條約定，付款方法為於原告送貨後次月二十日前，開立九
    十日遠期支票付款，是原告於九月前之貨款，其最後給付日為十二月二十日，本
    件被告積欠原告貨款達五十四萬二千零九十六元未還並已屆清償期，原告依據經
    銷合約及買賣契約價金請求權之法律關係，請求被告給付貨款、法定利息，即屬
    有據。又依被告以對原告侵占貨款所生損害賠償為原因關係，所開立如附表所示
    之支票三紙，於提示後，均遭退票，原告自得依票據法第一百二十六條、第一百
    三十三條，依票據關係請求被告給付票款及法定利息。
五、從而，原告依經銷合約、買賣契約法律關係，請求被告給付五十四萬二千零九十
    六元，及自九十一年十二月廿日起至清償日止，按年息百分之五計算之利息。另
    依票款請求權，請求被告另應給付原告如附表所示各筆票款，及各自付款提示日
    起至清償日止，按年息百分之六計算之利息，均有理由，應予准許。逾此範圍之
    利息請求，則無理由，應予駁回。
六、原告陳明願供擔保，聲請宣告假執行，經核其主文第一項部份，合於法律規定，
    爰酌定相當之擔保金額予以准許，主文第二項部分，依職權宣告假執行；至於原
    告其餘假執行之聲請，因訴之駁回而失所附麗，應予駁回，附此敘明。
七、據上論結，原告之訴為一部有理由、一部無理由，依民事訴訟法第三百八十五條
    第一項前段、第七十九條但書、第三百八十九條第一項第四款、第三百九十條第
    二項，判決如主文。
中      華      民      國    九十二    年      四      月      八      日
~B臺灣嘉義地方法院民事第一庭
~B    法  官  蔡廷宜
右為正本係照原本作成
如對本判決上訴須於判決送達後二十日內向本院提出上訴狀（應附繕本）
中      華      民      國    九十二    年      四      月      八      日
~B    書記官  楊國色
~F0
~T40
附表：
編號  支票號碼   面額（新臺幣）      提示日（利息起算日）  年息
 1   CG0000000  卅九萬二千六百四十元  91.9.16            百分之六
 1   CG0000000  卅九萬二千六百四十元  91.10.15           百分之六
 1   CG0000000  卅九萬二千六百四十元  92.1.20            百分之六
合計金額 新臺幣一百一十七萬七千九百二十元


司法院資訊處製作；財團法人民間司法改革基金會備份。
